臺灣高等法院民事裁定
110年度聲再字第252號
聲  請  人  鄧加玉

上列聲請人因與相對人國泰人壽保險股份有限公司、國泰世紀產
物保險股份有限公司間請求給付保險金事件，再審聲請人對於中
華民國110年11月16日本院110年度聲再字第211號確定裁定，聲
請再審，本院裁定如下：
    主  文
聲請駁回。
聲請訴訟費用由聲請人負擔。
    理  由
一、按依民事訴訟法第507條準用同法第500條第1項、第2項前段
    規定，聲請再審，應於30日之不變期間內提起；該期間自裁
    定確定時起算，裁定於送達前確定者，自送達時起算。查本
    院民國110年11月16日110年度聲再字第211號裁定（下稱原
    確定裁定），於同日確定，有本院民事書記官辦案進行簿可
    稽（見本院卷第49頁），本件聲請人於110年12月3日具狀對
    原確定裁定聲請再審（見本院卷第3頁之收文戳章），經核
    未逾30日之不變期間，合先敘明。
二、按聲請人聲請再審，應依民事訴訟法第507條準用第501條第
    1項第4款規定表明再審理由。此為必須具備之程式。所謂表
    明再審理由，必須指明確定裁定有如何合於再審理由之具體
    情事，始為相當；倘僅泛言有何條款之再審事由，而無具體
    情事者，尚難謂已合法表明再審理由。如未表明再審理由，
    法院無庸命其補正（最高法院88年度台聲字第539號裁判要
    旨參照）。次按當事人提起再審之訴或聲請再審，雖聲明係
    對某件再審判決或裁定為再審，但審查其再審訴狀理由，實
    為指摘原確定裁判或前次之再審裁判如何違法，而對該聲明
    不服之再審判決或裁定，則毫未指明有如何法定再審理由，
    此種情形，可認為未合法表明再審理由，逕以其再審為不合
    法駁回之（最高法院69年2月5日69年度第3次民事庭會議決
    定㈠參照）。
三、經查，聲請人主張原確定裁定有民事訴訟法第496條第1項第
    2款、第12款事由，對之聲請再審，惟未說明原確定裁定有
    何「裁定理由與主文顯有矛盾」及「就同一訴訟標的在前已
    有確定判決或和解、調解或得使用該判決或和解、調解」之
    具體情事，其聲請狀內所表明之理由，無非說明其對前訴訟
    程序即本院102年度保險上易字第17號確定判決不服之理由
    ，對於原確定裁定有如何合於法定再審事由之具體情事，則
    未據敘明。則依上說明，應認為聲請人並未合法表明再審理
    由，其聲請再審自非合法，應予駁回。
四、據上論結，本件再審聲請為不合法，爰裁定如主文。
中　　華　　民　　國　　110 　年　　12　　月　　30　　日
                  民事第八庭 
                        審判長法　官   李媛媛
                              法　官   胡芷瑜
                              法　官   賴秀蘭
正本係照原本作成。
不得抗告。
中　　華　　民　　國　　110 　年　　11　　月　　30　　日

                              書記官   林淑貞